【裁判字號】    99,聲,57
【裁判日期】    990527
【裁判案由】    停止執行
【裁判全文】
臺灣雲林地方法院民事裁定                99年度聲字第57號
聲  請  人  甲○○○
相  對  人  權益管理顧問有限公司
法定代理人  乙○○
上列當事人間聲請停止執行事件，本院裁定如下：
    主  文
聲請人供擔保新臺幣壹拾萬元後，本院九十九年度司執字第一一
○八八號強制執行事件之執行程序，於本院九十九年度訴字第二
一二號債務人異議之訴事件裁判確定、撤回、和解或調解而終結
前，應暫予停止。
程序費用由相對人負擔。
    理  由
一、按有回復原狀之聲請，或提起再審或異議之訴，或對於和解
    為繼續審判之請求，或提起宣告調解無效之訴、撤銷調解之
    訴，或對於許可強制執行之裁定提起抗告時，法院因必要情
    形或依聲請定相當並確實之擔保，得為停止強制執行之裁定
    ，強制執行法第18條第2 項定有明文。而該擔保金額之多寡
    應如何認為相當，固屬法院職權裁量之範圍，惟該項擔保係
    備供債權人因停止執行所受損害之賠償，其數額應依標的物
    停止執行後，債權人未能即時受償或利用該標的物所受之損
    害額，或其因另供擔保強制執行所受之損害額定之，非以標
    的物之價值或其債權額為依據（最高法院91年台抗字第429
    號裁定參照）。
二、本件聲請意旨略以：相對人雖持鈞院民國99年2 月26日99年
    度司促字第1535號支付命令向鈞院聲請對伊強制執行，並經
    鈞院以99年度司執字第11088 號強制執行事件受理在案，然
    查，上開支付命令所表彰之債權是否存在仍有爭議，聲請人
    對此業已提起債務人異議之訴，並經鈞院以99年度訴字第21
    2 號民事事件受理在案，聲請人為免受難於補償之損害，爰
    依法聲請裁定於上開訴訟判決確定前，鈞院99年度司執字第
    11088 號強制執行事件停止執行等語。
三、本件聲請人主張之上揭事實，業經本院調取上開執行卷宗及
    本院99年度訴字第212 號債務人異議之訴卷宗核閱無訛，是
    聲請人聲請停止執行，即屬有據。茲審酌相對人因停止執行
    所受之損害，相當於相對人就兩造爭訟金額新臺幣600,000
    元無法及時受償所受之遲延利息損失，而依兩造爭訟金額60
    0,000 元為計算標準，屬不得上訴第三審案件，並預計本院
    99年度訴字第212 號第三人異議之訴事件之審理時間約為3
    年4 月（按依司法院發布之各級法院辦案期限實施要點第2
    條規定，民事通常程序案件第一審辦案期限為1 年4 個月，
    第二審辦案期限為2 年，本件第三人異議之訴繫屬日期為民
    國99年5 月27日），佐以法定遲延利率計算相對人因停止執
    行可能遭受之損害為100,000 元【計算式：600,000 元×5
    ％×3 年4 月＝100,000 元】，定為聲請人聲請停止執行所
    應供擔保之金額。
四、爰依強制執行法第18條第2 項，民事訴訟法第95條、第78條
    ，裁定如主文。
中    華    民    國    99    年    5     月    27    日
                  民事第二庭    法  官  楊昱辰
以上正本係照原本作成
如對本裁定抗告，應於收受裁定正本送達後10日內向本院提出抗
告狀，並繳納抗告裁判費新台幣1,000 元。
中    華    民    國    99    年    5     月    27    日
                                書記官  李松坤

司法院資訊處製作；財團法人民間司法改革基金會備份。
